

**Hudson Kennedy** 

ENGENHEIRO DE SOFTWARE
DESENVOLVEDOR FULLSTACK
UI/UX DESIGNER

#### **CONTATO**

**Telefone:** (21) 9 6960-9121

#### E-mail:

hudsonhugo90@gmail.com

#### Linkedin:

https://www.linkedin.com/in/ hudsonkennedyjr/

#### Github:

https://github.com/Hudsonjr90

#### Instagram:

https://www.instagram.com/ \_hudson.9kj/

#### Portfolio:

https://hudsonkennedy.vercel.app



# **SOBRE MIM**

Tive contato com a área de tecnologia há cerca de 10 anos atrás, trabalhando com VB.net e HTML, durante a jornada fui fazendo alguns cursos, onde em 2018 inicei meu Tecnólogo em processos gerenciais e em contrapartida voltei para a área de tecnologia, para trabalhar com Javascript, específicamente no Frontend, onde tenho estudado e feito diversos cursos, formado em Gestão de Processos, com ênfase em Gestão e Otimização de Processos, e sempre tive o desejo de adquirir mais conhecimento e evoluir profissionalmente.Em 2021 iniciei meu MBA em Engenharia de Software, onde aprendi muitas coisas novas e sigo evoluindo a cada dia.Continuarei me aprimorando diariamente como Desenvolvedor Fullstack e Engenheiro de Software, buscando adquirir mais experiência e conhecimento!



# **EXPERIÊNCIA**

#### **Desenvolvedor Fullstack**

Agosto 2022 - até o momento

## **Cast Group**

Atuando diretamente com o cliente Bosch, nas diretivas e trativas de manutenção/refatoração de códigos, utilizando Angular e Typescript

# **Consultor Técnico Fullstack**

Janeiro 2022 - Abril 2022

## Analista de E-commerce / Desenvolvedor Fullstack

Fevereiro 2019 - Junho 2021

## Freelancer/Projetos Pessoais Cursos

Fevereiro 2012 até o momento

#### VILT Brasil Sistemas de Informação

Consultoria Fullstack, trabalhando com Java no Backend e Angular/React no Frontend, utilizando programas da Plataforma Adobe Experience Manager(AEM), prestando serviços para Porto, CVC e etc.

## **DT3 Sports**

Emissão de nota fiscal, nos marketplaces, desenvolvimento do site em React.JS, otimização de imagem e responsável pela integração do ERP Bling.

## 99Freelas/Capitona Rio/ETERJ

Fiz curso de informática industrial na ETERJ, e trabalhos de freelance, usando Angular Js, VB.net, HTML, Javascript, Jquery, Bootstrap, Sass.



# FORMAÇÃO ACADÊMICA

## Faculdade de Harvard

2023

# Pós Graduação

Ciência da Computação

## Faculdade Única de MG

2021 - 2022

## **MBA**

Tecnólogo

Engenharia de Software

# Faculdade Estácio de Sá

• □

Processos Gerenciais

2018 - 2020



**Hudson Kennedy** 

**DESENVOLVEDOR FULLSTACK UI/UX DESIGNER** 

#### CONTATO

Telefone:

(21) 9 6960-9121

E-mail:

hudsonhugo90@gmail.com

Linkedin:

https://www.linkedin.com/in/ hudsonkennedyjr/

Github:

https://github.com/Hudsonjr90

Instagram:

https://www.instagram.com/ \_hudson.9kj/

Portfolio:

https://hudsonkennedy.vercel.app



# HTML/CSS/Jquery/Javascript/Angular/React/VueJs/NodeJs Git/Github/NPM/YARN/Wordpress/Shopify/Bling

5 anos de experiência

**APIs** 

4anos de experiência

Bootstrap/Typescript/UI-UX Designer/Figma/Photoshop

3 anos de experiência

Less/Sass/TailwindCss/Google Analytics

1 ano de experiência

JAVA/PHP/Laravel/Docker/Webpack

6 meses de experiência



## **CURSOS EXTRACURRICULARES**

DIO - Componentes, Métodos e Ciclo de vida com Vue.js - 2022

DIO - Propriedades e Diretivas de Componentes com Vue.js - 2022

DIO - Bootcamp Eduzz Dev Fullstack - 2022

DIO - Trabalhando com componentes no React - 2022

DIO - Trabalhando com páginas SPA com Angular - 2022

DIO - Arquitetura de componentes e complexidade front-end - 2022

Adobe Professional - AEM Sites Business Practitioner - 2022

Adobe Professional - Dev front-end AEM - 2022

Curso Let's Code (Santander) - Dev Fullstack - 2021

Curso MERN Stack (MongoDB, Express, React & NodeJS -

FaculdadeIV2 - 2021

Curso Inicial de Vuejs - Vuejs Brasil - 2021

Curso Básico a Avançado de Javascript e Typescript (HTML/CSS/

NodeJs/React/MySQL/PostgreSQL/MariaDB/ - Udemy - 2020



#### **IDIOMAS**

Espanhol - Básico Francês - Básico

Italiano - Básico

Inglês - Avançado



## ATIVIDADES COMPLEMENTARES

Excel/Word /Power Point Teams/Outlook/Skype Wordpress/Shopify/ERP Bling Configurações do sistema Windows Domínio de Informática

Digitação

Arquivamento de documentos

Internet em Geral

Google Chrome/Mozilla/Opera